【裁判字號】    97,易,1119
【裁判日期】    980417
【裁判案由】    毒品危害防制條例
【裁判全文】
臺灣桃園地方法院刑事判決              97年度易字第1119號
公  訴  人  臺灣桃園地方法院檢察署檢察官
被      告  甲○○
上列被告因違反毒品危害防制條例案件，經檢察官聲請簡易判決
處刑（97年度毒偵字第3810號），本院刑事庭認不宜以簡易判決
處刑，改依通常程序審理（97年度壢簡字第2642號），經本院訊
問被告後，被告為有罪之陳述，本院合議庭裁定改行簡式審判程
序，並判決如下：
    主  文
甲○○施用第二級毒品，累犯，處有期徒刑柒月，扣案如附表一
編號(一)所示毒品沒收銷燬之，扣案如附表一編號(二)所示之物沒收
。
    事  實
一、甲○○於民國88年間因施用毒品案件，經本院裁定送觀察勒
    戒，執行結果以有繼續施用毒品之傾向，再裁定送強制戒治
    ，於88年12月28日停止戒治付保護管束，嗣經裁定撤銷停止
    戒治令入強制處所強制戒治，於90年3 月17日強制戒治執行
    完畢，並經臺灣桃園地方法院檢察署檢察官以90年度戒偵字
    562 號為不起訴處分。又於90年間因施用毒品案件，經本院
    裁定送觀察勒戒，執行結果以有繼續施用毒品之傾向，再裁
    定送強制戒治，於92年1 月8 日停止戒治付保護管束，並於
    92年5 月6 日期滿，該施用毒品案件另經檢察官以91年度毒
    偵緝字第135 號聲請簡易判決處刑，經本院以91年度壢簡字
    第712 號判處有期徒刑5 月，如易科罰金以銀元300 元折算
    1 日確定，於92年5 月16日易科罰金執行完畢。復於94年再
    因持有毒品案件，經本院以95年度訴字第479 號判處有期徒
    刑4 月，如易科罰金以銀元300 元折算1 日確定；又於95年
    間因施用毒品案件，經本院以95年度壢簡字第1782號判處有
    期徒刑4 月，如易科罰金以銀元300 元折算1 日確定；上開
    兩罪接續執行，嗣經減刑，於96年9 月15日縮刑期滿執行完
    畢（構成累犯）。再於96年間因施用毒品案件，經本院以96
    年度壢簡字第1520號判處有期徒刑5 月，減為有期徒刑2 月
    又15日，如易科罰金以新臺幣1,000 元折算1 日確定；另於
    96年間因施用毒品案件，經本院以97年度壢簡字第736 號判
    處有期徒刑6 月，如易科罰金以新臺幣1,000 元折算1 日確
    定；上開兩罪接續執行，於98年3 月22日縮刑期滿執行完畢
    。
二、甲○○仍不知悛悔，復基於施用第二級毒品之犯意，於97年
    7 月8 日下午1 時許，在桃園縣楊梅鎮○○路154 巷1 號空
    屋內，以將甲基安非他命放於玻璃球燃燒吸食之方式，施用
    第二級毒品甲基安非他命1 次，嗣於入下午1 時20分許，在
    上址為警查獲，扣得如附表一、二所示之物，並為警採集其
    尿液送驗，結果呈安非他命類陽性反應，而悉上情。
三、案經桃園縣政府警察局楊梅分局報告臺灣桃園地方法院檢察
    署檢察官偵查起訴。
    理  由
一、本件被告甲○○所犯係死刑、無期徒刑或最輕本刑為3 年以
    上有期徒刑或高等法院管轄第一審案件以外之罪，其於準備
    程序期日就被訴事實為有罪之陳述，經本院告知簡式審判程
    式之旨，並聽取公訴人及被告之意見後，經合議庭裁定由受
    命法官獨任進行簡式審判程序，是依刑事訴訟法第273 條之
    2 規定，本件之證據調查，不受同法第159 條第1 項、第16
    1 條之2 、第161 條之3 、第163 條之1 及第164 條至第17
    0 條規定之限制，合先敘明。
二、前揭犯罪事實，業據被告坦承不諱，復有桃園縣政府警察局
    桃園分局被採尿人尿液暨毒品真實姓名與編號對照表、臺灣
    檢驗科技股份有限公司出具之濫用藥物檢驗報告、現場照片
    存卷供參，並有如附表一所示之物扣案可佐，被告前揭犯嫌
    應堪認定。
三、核被告甲○○所為，係犯毒品危害防制條例第10條第2 項之
    施用第二級毒品罪。被告施用第二級毒品甲基安非他命前持
    有之低度行為為施用之高度行為所吸收，不另論罪。被告曾
    受事實欄所載之徒刑執行完畢，此有臺灣高等法院被告前案
    紀錄表供參，其受有期徒刑之執行完畢，於5 年內故意再犯
    本件有期徒刑以上之罪，為累犯，應依刑法第47條第1 項之
    規定，加重其刑。爰審酌被告曾有施用毒品之前科，經觀察
    勒戒及強制戒治程序，仍無法戒除，復又觸犯本件犯行，顯
    示其無戒絕之決心，又本件被告施用第二級毒品，雖傷害自
    身健康，惟所生危害非鉅，被告犯後已坦承犯行，態度尚屬
    良好等一切情狀，量處如主文所示之刑。扣案如附表一編號
    (一)所示之第二級毒品甲基安非他命，係本案查獲之第二級毒
    品，不問屬於犯人與否，應依毒品危害防制條例第18條第1
    項前段規定沒收銷燬。另扣案如附表一編號(二)所示之物，為
    被告所有供施用上開毒品之工具，業經被告供承明確（見本
    院易字卷第70頁），應依刑法第38條第1 項第2 款之規定宣
    告沒收。至扣案如附表二所示之物，與本件犯罪無直接關係
    ，亦非違禁物，自無庸宣告沒收，附此敘明。
據上論斷，應依刑事訴訟法第273 條之1 第1 項、第299 條第1
項前段，毒品危害防制條例第10條第2 項、第18條第1 項前段，
刑法第11條、第47條第1 項、第38條第1 項第2 款，判決如主文
。
本案經檢察官徐文豪到庭執行職務。
中    華    民    國    98    年    4     月    17    日
                  刑事第四庭    法  官  林宜靜
以上正本證明與原本無異。
如不服本判決應於收受判決後10日內向本院提出上訴書狀，並應
敘述具體理由。其未敘述上訴理由者，應於上訴期間屆滿後20日
內向本院補提理由書 (均須按他造當事人之人數附繕本)「 切勿
逕送上級法院」。
                                書記官  黃俊燁
中    華    民    國    98    年    4     月    17    日
附錄論罪科刑法條
毒品危害防制條例第10條
施用第一級毒品者，處 6 月以上 5 年以下有期徒刑。
施用第二級毒品者，處 3 年以下有期徒刑。
附表一
┌──┬─────────────┬──────────┐
│編號│沒收物                    │備註                │
├──┼─────────────┼──────────┤
│(一)  │甲基安非他命，淨重6.85公克│內政部警政署刑事警察│
│    │，鑑定用罄0.11公克，驗餘淨│局98年3 月9 日刑鑑字│
│    │重6.74公克（包裝塑膠袋總重│第0000000000號鑑定書│
│    │3.52公克，其內毒品量微，無│（檢出甲基安非他命成│
│    │法與袋析離秤重）。        │分）。              │
├──┼─────────────┼──────────┤
│(二)  │吸食器1 組                │                    │
└──┴─────────────┴──────────┘
附表二
┌──┬───────┐
│編號│扣案物        │
├──┼───────┤
│(一)  │電子磅秤1臺   │
├──┼───────┤
│(二)  │夾鏈袋90個    │
└──┴───────┘


司法院資訊處製作；財團法人民間司法改革基金會備份。
